臺灣臺中地方法院刑事判決　　　　　　　　　　　　九十一年度易字第二九六四號
　　公　訴　人　臺灣臺中地方法院檢察署檢察官
　　被　　　告　乙○○
右列被告因傷害案件，經檢察官提起公訴（九十一年度偵字第一五七八八號），本院
判決如左：
    主  文
乙○○傷害人之身體，處拘役拾日，如易科罰金，以佰元折算壹日。
    事  實
一、乙○○於民國九十一年七月十九日下午六時許，在臺中縣豐原市○○路與榮春街
    口某賣臭豆腐之小吃店內，與丙○○因之前丙○○傳送予乙○○之簡訊內容不甚
    中聽而發生爭執口角，詎乙○○竟基於普通傷害人之身體之犯意，徒手抓傷丙○
    ○，致丙○○受有手臂抓傷、瘀青等傷害。
二、案經丙○○訴由臺中縣警察局豐原分局報請臺灣臺中地方法院檢察署檢察官偵查
    起訴。
    理  由
一、訊據被告乙○○固坦承有在右揭時、地與告訴人丙○○因細故發生爭執、口角，
    及因氣不過而與告訴人有拉扯行為等事實，惟否認有何傷害告訴人之犯行，並辯
    稱：伊當時與告訴人拉扯僅拉告訴人之衣領，並未傷害告訴人之手部，且伊之衣
    服亦已經為告訴人扯破等語。經查，被告確有傷害告訴人之事實，業據告訴人迭
    於警訊、檢察官訊問及本院審理時均指述甚詳，且被告亦自承當時有與告訴人因
    告訴人傳送簡訊引發爭執、口角及拉扯等；另被告與告訴人於案發時確有發生之
    爭執、拉扯，及事後告訴人有受傷等事實，亦據案發時在場目擊之證人甲○○分
    於檢察官訊問及本院審理時結證其將被告與告訴人拉開後，確有看到告訴人之手
    有受傷之事實。被告雖辯稱伊僅拉扯告訴人之衣領，並未致告訴人受傷等語。然
    查，本件被告與告訴人間互為爭執、拉扯，肢體動作甚為激烈，此可由被告之衣
    服亦為告訴人扯破等情可以窺知，為被告與告訴人分於本院供、指述明確；而在
    被告與告訴人爭執、垃扯之中，因肢體之拉扯、碰撞而致告訴人受有傷害，乃為
    一般人生活經驗所可得知者，顯見被告對於告訴人因之所受之傷害，應有所認識
    及預見，所辯未傷害告訴人等語，為屬卸責之詞，不足採信；此外，告訴人確因
    被告之行為而受有手臂抓傷、瘀青等身體之傷害，有弘光醫院診斷證明書一件在
    卷可稽；而核告訴人受傷之部位及情狀，亦顯與告訴人所指述因被告之拉扯而致
    受傷之情節相符，本件事證已經明確，被告犯行洵堪認定，應依法論科。另檢察
    官起訴雖認因被告之拉扯除致告訴人受有手臂抓傷、瘀青等身體之傷害外，尚因
    告訴人為孕婦，被告之行為另致告訴人受有腹痛、下墜感等傷害，惟查被告與告
    訴人互為爭執、拉扯，其行為僅為抓傷告訴人手臂部位，是否會肇致告訴人腹痛
    、下墜感等傷害，已非無疑；且案發之時告訴人懷孕二十七週，而腹痛之原因很
    多，在臨床上無法判斷告訴人腹痛是因懷孕引起或外力造成者，有弘光醫院九十
    一年九月十二日（九一）弘醫字第九一０九一二０一號函在卷可稽，是並無積極
    證據足認告訴人所稱腹痛、下墜感等，確係因被告之拉扯行為所致，檢察官認被
    告之傷害行為，除致告訴人手臂抓傷、瘀青等傷害外，尚致告訴人腹痛、下墜感
    等傷害，應不可採，應予敘明。
二、核被告所為，係犯刑法第二百七十七條第一項傷害罪。爰審酌被告犯罪之動機、
    目的，未有犯罪前科之品行（有臺灣臺中地方法院檢察署刑案資料查註紀錄表及
    臺灣高等法院被告全國前案紀錄表各一件在卷可稽），本件犯罪所使用之手段，
    暨因被告傷害所致告訴人受傷之情節輕微，其犯罪所生之損害尚輕，並犯罪後之
    態度等一切情狀，量處如主文所示之刑，並諭知易科罰金之折算標準，以示懲儆
    。
據上論斷，應依刑事訴訟法第二百九十九條第一項前段，刑法第二百七十七條第一項
、第四十一條第一項前段，罰金罰鍰提高標準條例第一條前段、第二條，判決如主文
。
中      華      民      國      九十一      年    十二  月    二十七    日
                                    臺灣臺中地方法院刑事第一庭
                                        法  官  林  源  森
右正本證明與原本無異
如不服本判決，應於收受本判決後十日內向本院提出上訴書狀，其未敘述上訴理由者
，並得於提起上訴後十日內向本院補提理由書狀（均須按他造當事人之人數附繕本）
「切勿逕送上級法院」
                                        書記官
中      華      民      國      九十二      年    一    月    二        日
附錄本案論罪科刑法條全文：
中華民國刑法第二百七十七條
 (普通傷害罪)
傷害人之身體或健康者，處三年以下有期徒刑、拘役或一千元以下罰金。
犯前項之罪因而致人於死者，處無期徒刑或七年以上有期徒刑；致重傷者
，處三年以上十年以下有期徒刑。
